【裁判字號】    98,訴,410
【裁判日期】    981119
【裁判案由】    違反毒品危害防制條例
【裁判全文】
臺灣屏東地方法院刑事判決               98年度訴字第410號
公  訴  人  臺灣屏東地方法院檢察署檢察官
被      告  甲○○
                    現羈押於臺灣屏東看守所
指定辯護人  本院公設辯護人  丙○○
被      告  乙○○
                    現羈押於臺灣屏東看守所
指定辯護人  張祥律師
上列被告等因違反毒品危害防制條例案件，經檢察官提起公訴（
97年度偵字第8501號）本院判決如下：
     主  文
甲○○共同製造第二級毒品，未遂，累犯，處有期徒刑貳年。扣
案如附表編號5 、編號8 、編號19、編號60-5所示之物均沒收銷
毀之；編號1 至編號4 、編號6 至編號7 、編號9 至編號18、編
號20至編號60-4 、編號60-6 至編號65所示之物均沒收之。
乙○○共同製造第二級毒品，未遂，處有期徒刑年拾月。扣案
如附表編號5 、編號8 、編號19、編號60-5所示之物均沒收銷毀
之；編號1 至編號4 、編號6 至編號7 、編號9 至編號18、編號
20至編號60-4 、編號60-6 至編號65所示之物均沒收之。
    事  實
一、乙○○係執業藥師，與甲○○係朋友。甲○○前於民國94年
    間因持有第一級、第二級毒品案件，經本院於94年8 月19日
    以94年度易字第62號判決判處有期徒刑6 月、4 月，應執行
    有期徒刑8 月確定，並於94年10月3 日易科罰金執行完畢。
    緣甲○○、乙○○2 人因有債務壓力，且明知甲基安非他命
    係毒品危害防制條例第2 條第2 項第2 款所規定之第二級毒
    品，不得非法製造、持有，竟於97年11月底某日起，共同基
    於製造甲基安非他命之犯意聯絡，開始商議由乙○○負責提
    供可製造出第二級毒品所需先驅原料假麻黃之藥錠及統籌
    製毒技術、流程，王昊則玄購買所需之器具及附表所示紅磷
    、碘等化學原料之分工方式，以「紅磷法」製造第二級毒品
    甲基安非他命以獲取暴利之方式來清償債務。謀議既定，隨
    即選定附近居民稀少位於屏東市○○街22之1 號之眷村舊房
    舍（即甲○○妻娘家，為甲○○躲債藏身處），做為製造甲
    基安非他命毒品工廠據點，以掩人耳目，並由網路查詢及具
    有專業藥師資格之乙○○提供製毒流程資訊。其等製毒過程
    方式係由乙○○所提供藥錠中萃取出原料假麻黃後，再配
    合紅磷法之碘化階段及純化階段製造出甲基安非他命結晶鹽
    ，即以含麻黃素之感冒錠（多使用於支氣管擴張劑，也用於
    感冒之治療），磨成粉狀，加入甲醇放置攪拌器裡面溶合，
    溶合後，將之放置在濾紙上，用抽風機將水吸入蒸餾瓶裡面
    ，接著倒入燒杯裡加熱，待冷卻後置入冰箱裡面，等待乾成
    粉狀後，拿出加入氫氧化納調酸度，加入鹽酸、酒石酸等藥
    品攪拌後，復置入冰箱內結晶，完成製造甲基安非他命。期
    間乙○○於診所下班後亦不時多次前往指導、研議確認製造
    第二級毒品甲基安非他命之進度。嗣於97年12月18日19時15
    分許，2 人在上開處所左邊房間內，共同將已裝有酒石酸之
    燒杯置於電磁爐加熱後欲與扣案之黑水進行純化反應，旋即
    為警透過埋伏跟監半個月之97年12月18日19時15分，循線在
    屏東市○○街22之1 號當場查獲，起獲如附表所示之物（關
    於各該扣按物品名稱、數量、扣案物編號及沒收情形，詳如
    附表各欄所示）而查獲上情。甲○○、乙○○因此尚未純化
    成第二級毒品甲基安非他命結晶，致其等製造甲基安非他命
    未得逞。
二、案經屏東縣政府警察局移送臺灣屏東地方法院檢察署檢察官
    偵查起訴。
    理  由
壹、證據之證據能力：
一、按被告以外之人於審判外之陳述雖不符刑事訴訟法第159條
    之1 至之4 等4 條之規定，惟經當事人於審判程序同意作為
    證據，法院審酌該言詞陳述或書面陳述作成時之情況，認為
    適當者，亦得為證據；又當事人、代理人或辯護人於法院調
    查證據時，知有刑事訴訟法第159 條第1 項不得為證據之情
    形，而未於言詞辯論終結前聲明異議者，視為有前項之同意
    ，刑事訴訟法第159 條之5 定有明文。該規定之立法意旨在
    於傳聞證據未經當事人之反對詰問予以核實前，原則上應予
    排除。惟若當事人已放棄反對詰問權，並於審判程式中表明
    同意該等傳聞證據可作為證據；或於言詞辯論終結前未聲明
    異議，則基於尊重當事人對傳聞證據之處分權，及證據資料
    愈豐富，愈有助於真實發見，及強化言詞辯論主義，使訴訟
    程式得以順暢進行之理念，上開傳聞證據亦均具有證據能力
    。本件被告甲○○、乙○○2 人對於證人即全程佈線跟監之
    屏東縣政府警察局刑警大隊警員丁○○於偵訊之證述（見偵
    卷第123 頁），證人即共同被告甲○○、乙○○就本人以外
    之其餘共同被告犯行部分於警詢時及偵查中之證述（見警卷
    第4 至16頁、第30至34頁，偵卷第8 至9 頁、第10至11頁、
    第63至64頁），毒品尿液送驗受檢人真實姓名對照表、尿液
    初步檢驗報告單共3 紙（見警卷第54至58頁）、現場採證、
    查扣物照片200 張（見警卷第71至167 頁) 屏東縣警察局鑑
    識科刑案現場勘查報告（見偵卷第20至36頁）等被告以外之
    人於審判外所為之陳述，經被告甲○○、乙○○、其2 人之
    指定辯護人、檢察官於準備程序及審判期日對以該等陳述作
    為證據均表示無意見而不爭執，迄至言詞辯論終結前亦未聲
    明異議，法院審酌上開卷內筆錄、書證作成時，並無非法取
    得之情形，認為以之作為本案之證據亦屬適當，故依法具有
    證據能力。
二、次按鑑定之經過及其結果，應命鑑定人以言詞或書面報告，
    同法第206 條第1 項亦規定甚明。是鑑定人以「書面」為鑑
    定報告提出於法院，依刑事訴訟法第159 條第1 項立法理由
    及第206 條第1 項規定，即具有證據能力。又現行刑事訴訟
    法關於「鑑定」之規定，除選任自然人充當鑑定人外，另設
    有囑託機關鑑定制度，而依同法第198 條、第208 條規定，
    不論鑑定人或鑑定機關、團體，固均應由法院、審判長、受
    命法官或檢察官視具體個案之需要而為選任、囑託，並依第
    206 條提出言詞或書面報告，始符合同法第159 條第1 項所
    定得作為證據之「法律有規定」情形，否則所為之鑑定，仍
    屬傳聞證據。然於司法警察機關調查中之案件，為因應實務
    上，或因量大、或有急迫之現實需求，例行性當然有鑑定之
    必要者，如毒品種類與成分、尿液之毒品反應等鑑定，基於
    檢察一體原則，得由該管檢察長對於轄區內案件，以事前概
    括選任鑑定人或囑託鑑定機關、團體之方式，俾便轄區內司
    法警察官、司法警察就調查中之此類案件，得即時送請先前
    已選任之鑑定人或囑託之鑑定機關、團體實施鑑定，以求時
    效。此種由檢察機關概括選任鑑定人或概括囑託鑑定機關、
    團體，再轉知司法警察官、司法警察於調查犯罪時參考辦理
    之作為，法無明文禁止，係為因應現行刑事訴訟法增訂傳聞
    法則及其例外規定之實務運作而為；此由司法警察官、司法
    警察依檢察機關所概括選任之鑑定人或囑託鑑定機關、團體
    所為之鑑定結果，與檢察官選任或囑託為鑑定者，性質上並
    無差異，同具證據能力（最高法院96年度臺上字第2860號判
    決參照）。從而，本件扣案之物品，經由查獲之警察單位即
    屏東縣政府警察局依先前檢察署檢察長事前概括選任鑑定機
    關即內政部警政署刑事警察局送請實施鑑定，該鑑定機關於
    97年12月31日所出具刑紋字第0970198131號鑑定書、98年2
    月16日刑醫字第0970199872號鑑定書（見偵卷第45至46頁、
    第101 頁）及98年3 月3 日刑鑑字第0970200109號鑑定書（
    見第116 至121 頁），均為實施鑑定之人員依專業知識經驗
    陳述其判斷意見，鑑定書中已詳載送鑑資料、鑑定方法及鑑
    定結果。是上開等鑑定書自具有證據能力，而得為本案之證
    據。
三、又本件高雄醫學大學附設中和醫院於98年8 月26日所出具之
    高醫附科字第0980003028號函所檢附之鑑定報告、98年9 月
    18日所出具之檢驗報告（見本院卷第109 至111 頁、第114
    至111 頁），均係受命法官依據刑事訴訟法第198 條規定，
    就鑑定事項有特別知識經驗者，所選定之鑑定，其依同法第
    206 條第1 項規定出具之書面鑑定報告，乃刑事訴訟法第15
    9 條第1 項所謂「法律有規定者」之情形（詳該條之立法理
    由），為傳聞法則之例外，自得作為證據。
貳、實體部分：
一、訊據被告甲○○，對其確有製造第二級毒品甲基安非他命犯
    罪事實，於警詢、偵訊及本院審理時均坦承不諱；而被告甲○○之指定辯護人則為其辯稱：被告甲○○坦承所有犯行，
    然被告甲○○所製造之毒品經檢驗僅含微量之第二級毒品甲
    基安非他命，是其所製造之毒品應係屬未遂等語。而被告乙○○固承認有至前開地點數次，惟矢口否認有何共同製造第
    二級毒品甲基安非他命之犯行，辯稱：伊是賣腸胃藥給甲○○，且因為甲○○欠伊會錢，伊只是去收會錢，在該處是甲○○要伊看看是不是麻黃素，伊沒有幫甲○○檢驗云云；被
    告乙○○之指定辯護人為其辯護稱：被告乙○○到該處係為
    找甲○○聊天，回答甲○○詢問之問題而已，係因其具備藥
    品知識而遭甲○○所利用，並無共同製造或幫助製造第二級
    毒品甲基安非他命之客觀行為，主觀上亦無任何共同製造第
    二級毒品甲基安非他命之犯意聯絡或幫助故意；且就本件扣
    案之物品經檢驗後大部分均為假麻黃鹼，是縱成立犯罪應未
    達既遂等語。惟查：
(一)、被告甲○○確實有在屏東市○○街22之1 號之處所，以扣案
    之化學藥品、器具及事實欄所載方法，加熱純化製成如附表
    編號4 至編號6 、編號8 所示之物品，及編號19之電子磅秤
    、編號60-5之玻璃燒杯均殘留有第二級毒品甲基安非他命之
    事實，業據被告甲○○於97年12月19日警詢供述：伊是自97
    年12月7 、8 日開始製造的，自冰箱內查扣之液態安非他命
    係伊將藥錠磨成粉狀，再加入甲醇放到攪拌器內溶合，等到
    溶合後放置在濾紙裡面，用抽風機將水吸入蒸餾瓶裡面，再
    倒入燒杯裡加熱，待冷卻後置入冰箱裡面，等待乾成粉狀後
    ，拿出來加入氫氧化鈉調整酸度，再加入鹽酸，酒石酸攪拌
    後，再置入冰箱結晶等語甚詳（見警卷第7 頁、第13頁），
    是以甲○○確係著手使用附表所示之物品、製造附表編號4
    至編號6 、編號8 之物品無訛；而扣案如附表編號5 所示之
    液態安非他命1 包、編號8 所示之裝盛有少量安非他命之煙
    灰缸1 個，經送請內政部警政署刑事警察局，分別於附表編
    號5 、編號8 所示之物均檢出第二級毒品甲基安非他命（Me
    thamphetamine ）成分及製造第二級毒品毒品先驅原料、屬
    第四級毒品之假麻黃〔Pseudoephedrine 〕成分；又附表
    編號5 所示液態安非他命1 包（檢驗前淨重3.01公克、驗後
    淨重2.995 公克），復經本院職權送請高雄醫學大學附設中
    和紀念醫院鑑驗，檢出甲基安非他命純度約0.1%，換算其純
    質淨重約0.003 公克，此分別有該內政部警政署刑事警察局
    於98年3 月3 日所出具之刑鑑字第097020 0109 號號鑑定書
    、高雄醫學大學附設中和紀念醫院98年8 月26日所出具之鑑
    定報告各1 紙在卷可憑（參見偵卷第116 至121 頁、本院卷
    第108 至110 頁）；至被告甲○○製造甲基安非他命所使用
    之如附表編號2 、編號4 、編號6 、編號7 、編號9 至編號
    11、編號13、編號15至編號18、編號21、編號53至55、編號
    60-1至編號60-4、編號60-6、編號60-8、編號60-10 、編號
    64所示之電子抽取機1 台、液態安非他命各1 包、鐵盤1 個
    、提煉麻黃素用粉1 包、磁盤1 個、使用過之鋁箔紙3 片、
    使用過之濾紙2 片、剪刀1 支、夾子1 支、湯匙2 支、攪拌
    器1 支、溫度計1 支、黑水2 瓶、不鏽鋼鍋1 個、玻璃燒杯
    7 個（其中編號60-1至編號60-3之燒杯內分別裝有如附表所
    示之物）、編號64蒸餾瓶3 個等經鑑定結果，亦均分別有製
    造第二級毒品甲基安非他命且屬第四級毒品先驅原料甲基麻
    黃、假麻黃成分殘留等情，此亦上開有內政部警政署刑
    事警察局於98年3 月3 日所出具鑑定書2 紙存卷可參（見偵
    卷第116 至121 頁）。另按甲基安非他命製造方式主要有二
    種方式：「氯化亞硫鹽法」（簡稱T.C.法）與「紅磷法」。
    而「紅磷法」之製造流程如下：一、前段（鹵化反應）：加
    入原料、溶劑等化學試劑；二、中段（氫化反應）：黑水（
    鹵水）為此階段之產物，若於前階段使用紅磷、碘一同進行
    鹵化反應，應則不需此步驟（按本件採紅磷法，故不需經此
    階段）；三、後段（純化結晶）；黑水蒸乾、純化後即可得
    毒品。經查本案被告甲○○查獲現場扣得之化學藥品及器材
    ，其中感冒膠囊、藥丸、碘、紅磷、氯仿、乙醚、丙酮、電
    動加熱攪拌器、抽氣馬達、陶瓷漏斗、塑膠量筒、電風扇、
    玻璃瓶、電子磅秤、玻璃萃取瓶係屬於第一步驟鹵化反應之
    化學藥品、化學器材；其中氯化鈉、乙醇、鹽酸、氫氧化鈉
    ，不鏽鋼鍋、冰箱、濾紙、陶瓷漏斗、電風扇、溫度計、長
    柄湯匙、電磁爐等係屬第三步驟純化結晶所需之化學藥品、
    化學器具等，復有屏東縣政府警察局鑑識科刑案現場勘查報
    告1 份附卷可憑（見偵卷第24至25頁），堪認被告甲○○非
    但確係採用「紅磷法」製造第二級毒品甲基安非他命，且有
    足夠之化學藥品、設備供其製造，且被告甲○○自承查獲當
    天係欲將酒石酸加熱調和黑水使之結晶，顯已完成紅磷法第
    一階段，而進入第二階段之純化階段無疑。另現場採得之指
    紋15枚，其中編號5 、編號7 指紋與被告甲○○之指紋卡左
    中指、左食指相符，及現場扣得之口罩3 枚，其中編號2 之
    口罩經送檢後與被告甲○○之唾液檢體DNA- STR型別相同，
    復有內政部警政署刑事警察局97年12月31日所出具之刑紋字
    第0970198131號鑑定書、98年2 月16日所出具之刑醫字第
    0970 199872 號鑑定書、屏東縣政府警察局98年2 月6 日所
    出具之屏警鑑字第0980010281號函及所檢附之刑按現場堪察
    報告卷宗存卷可參（見偵卷第102 至104 頁、第101 頁、76
    、83頁）。此外，並有搜索扣押筆錄、扣押物品目錄表各1
    份、現場蒐證相片及扣案物品相片約200 張可資佐證（見警
    卷第59至61頁、第62至66頁、第68至167 頁），是以被告甲○○有於上開地點，著手以「紅磷法」製造第二級毒品甲基
    安非他命事實洵堪認定。
(二)、按共同實施犯罪行為，在合同意思範圍內，相互利用他人之
    行為，以達其犯罪之目的，原不必每一階段均參與，祇須分
    擔犯罪行為之一部，即應對於全部所發生之結果共同負責。
    又共同正犯之意思聯絡，不限於事前有所協議，於行為當時
    ，基於相互之認識，以共同犯罪之意思參與者，亦無礙於共
    同正犯之成立。又按刑法關於正犯與從犯之區別，係以其主
    觀之犯意及客觀之犯行為標準，凡以自己犯罪之意思而參與
    犯罪，無論其所參與者是否犯罪構成要件之行為，皆為正犯
    ，其以幫助他人犯罪之意思而參與犯罪，其所參與者，苟係
    犯罪構成要件之行為，亦為正犯，必以幫助他人犯罪之意思
    而參與犯罪，其所參與者又為犯罪構成要件以外之行為，始
    為從犯。經查：被告乙○○曾多次前往屏東縣蘭州街22之1
    號，並與被告甲○○共同製造第二級毒品甲基安非他命之犯
    行，業經被告乙○○於97年12月9 日警詢時自承：查獲當時
    ，伊在判斷盤子內的東西，是否為麻黃素的原料，伊等在該
    處純化麻黃素，麻黃素是製作毒品的原料，伊有負責檢驗麻
    黃素，在97年12月8日被查獲前為止，上星期去過查獲地點3
    次，這星期二、三、四都有去（按即曾去查獲地點共6 次）
    ，查獲當時警方進入屋內發現電磁爐上面的東西是在蒸煮酒
    石酸，蒸煮過的酒石酸遇到麻黃素會結晶，該酒石酸是伊放
    在電磁爐上爭煮的等語等情不諱（見警卷第30至43頁）；又
    於97年12月19日偵訊陳述：甲○○說他的目的要提煉麻黃素
    ，伊有跟甲○○說麻黃素是在作毒品的等語（見偵卷第11頁
    ），足認被告乙○○主觀上確實知悉被告甲○○在製造毒品
    ，且以自己犯罪之意思多次前往查獲地點著手製造、檢驗麻
    黃素無誤。復參酌證人即共犯甲○○曾於(1)聲押訊問時陳述
    ：伊加入紅磷、碘之化學藥物時，乙○○有在場，乙○○是
    要到作麻黃素時會到查獲地點的，伊有跟乙○○說外面的甲
    基安非他命很貴，所以要自己作，自己施用他就幫伊看等語
    （見聲羈卷第5 至6 頁）；又於(2)98年1 月3 日檢察官訊問
    具結證稱：伊因為經濟狀況出問題，案發前一個多月伊經過
    朋友介紹認識乙○○，乙○○說自己是醫生，問伊有沒有人
    需要藥丸，就是麻黃素錠，意思是說有沒有人需要這些藥丸
    來提煉麻黃素，他要賣，... 伊就先拿了2 瓶，後來一直無
    法結晶，伊就打電話給乙○○，乙○○就說要幫伊找資料，
    乙○○在查獲之前，到伊上開住處4 、5 次，跟伊說作出來
    的東西確實是麻黃素，查獲的這些東西像氯仿、丙酮就是乙○○叫伊去買的，麻黃素變成甲基安非他命這一段，是乙○○幫伊找資料，警察在他身上也找到流程圖等語（見偵卷第
    63 至64 ）；再於(3)本院98年4 月16日訊問時陳述：乙○○
    告訴伊藥丸可提煉出類似甲基安非他命或是興奮劑，查獲當
    日乙○○與伊在一起，因為提煉出來後一直無法結晶，所以
    伊打電話告訴乙○○，乙○○知道伊在製造第二級毒品甲基
    安非他命，乙○○去過伊那邊3 、4 次，前2 次都在討論無
    法結晶的問題，被警察查獲當天是伊跟乙○○要做成結晶資
    料等語（見本院卷第16至18頁），更於(4)本院98年11月5 日
    審理證述：乙○○詢問伊是否有人需要麻黃素藥丸，剛開始
    伊沒有打算買，後來伊告訴乙○○要提煉麻黃素，他就拿2
    瓶藥給伊，之後伊將該藥丸研磨成粉狀加上甲純變成黑水，
    就是被扣得2 瓶黑水，但是黑水一直無法濾下來，所以乙○○就告訴伊可以買丙酮、氯仿加入洗藥丸裡面的雜質，乙○○知道伊在提煉麻黃素，乙○○到伊上開住處前二次都是因
    為無法提煉出東西，所以伊請乙○○來討論等語甚詳（見本
    院卷第165 至169 頁）。由上開證人甲○○之陳述可知，被
    告乙○○不但主動提供製造第二級毒品甲基安非他命所需之
    藥錠，更於以紅磷法第一階段製造時，乙○○均會在場，亦
    會檢驗提煉麻黃素之情況、隨時提供甲○○製造毒品所需之
    相關之事等情甚明，基此，被告乙○○客觀上已著手實行製
    造第二級毒品甲基安非他命之構成要件一情，亦可堪認定。
    另證人相互間之陳述前後不符，或因記憶淡忘、或事後迴護
    、或因其他事由所致，究竟何者可以採信，法院應本其自由
    心證斟酌何者與事實相符，以為取捨，非謂一有不符或矛盾
    ，即應認證人之證言均為不可採信（最高法院九92年度台上
    字第4387號判決、90年度台上字第6078號判決要旨參照），
    本案被告甲○○雖曾有如下(四)與上開相異且有利於被告乙○○之陳述（內容詳見(四)），然或因其主觀對於幫助、共同製
    造之法律意義有所曲解，或欲保全被告乙○○免於刑事追訴
    ，而為前後不同之陳述，惟尚不得執此認被告甲○○上開所
    述均不可採，附此敘明。再觀之證人即負責偵辦本件之員警
    丁○○於本院審理時具結證稱：乙○○在社皮之某診所上班
    ，6 、7 點下班後（但有時候是10點多才到），就會到查獲
    地，一般都待到凌晨1 、2 點才離去，查獲當天，進去房子
    後，看到門口與製毒的位置，有電風扇再說，門口進去左手
    邊那一間就是製造安毒的地方，進去時看到被告2 人帶著口
    罩，並均一起站在電磁爐旁邊背對著伊等，其他器具都在那
    裡運作，電磁爐上的東西也是沸騰的，很像是在燒杯裡面的
    東西在蒸煮。之前勘查時因為他們2 人在裡面，沒有從窗戶
    看到裡面的狀況，但伊與小隊長在附近走的時候有聞到味道
    ，這個味道就是依據查獲本案前幾個月，有另案在高雄以紅
    磷法製造的味道是類似的，平常他們兩人沒在裡面時，沒有
    這個味道等語甚詳（見本院卷第161 至162 頁），與其偵訊
    之證述相同（見偵卷第123 頁），亦得以佐證被告乙○○與
    甲○○2 人於上開地點確有共同製造毒品之犯行。是綜合上
    開被告乙○○於警詢供述、被告甲○○、證人丁○○之證述
    可知，被告乙○○主觀上不但已知悉被告甲○○欲提煉麻黃
    素用以製造第二級毒品甲基安非他命，且以自己犯罪之意思
    參與犯行，而客觀上主動提供製造之藥丸、與被告甲○○著
    手製造第二級毒品甲基安非他命過程之實施，更在查獲之時
    將酒石酸等化學藥品置入燒杯內欲將純化結晶等情甚明，此
    外，在查獲現場採得之指紋15枚，其中編號1 、編號2 、編
    號10、編號12之指紋與被告乙○○指紋卡之右環紙、右中指
    、左拇指、左食指指紋相符，及現場扣得之口罩3 枚，其中
    編號1 、編號3 之口罩經送檢後與被告乙○○之唾液檢體
    DNA-STR 型別相同，復有內政部警政署刑事警察局97年12
    月31日所出具之刑紋字第0970198131號鑑定書、98年2 月16
    日所出具之刑醫字第09 70199872 號鑑定書、屏東縣政府警
    察局98年2 月6 日所出具之屏警鑑字第0980010281號函及所
    檢附之刑案現場勘察報告卷宗（見偵卷第102 至104 頁、第
    101 頁、第76、83頁）存卷可參，益徵被告乙○○非處於被
    動諮詢、扮演幫助角色，而係親自著手與被告甲○○共同製
    造第二級毒品甲基安非他命之事實灼然甚明。是被告乙○○
    與被告甲○○有第二級毒品甲基安非他命之犯意聯絡與行為
    分擔，已足堪認定。
(三)、至被告乙○○以前詞置辯及其選任辯護人為其辯稱：被告乙○○係受到被告甲○○之利用，對於製造第二級毒品甲基安
    非他命一情全然不知且亦無幫助被告甲○○製造第二級毒品
    甲基安非他命之犯意云云，然查：被告乙○○先於警詢坦承
    有共同製造第二級毒品甲基安非他命且查獲時正將酒石酸放
    於電磁爐上加熱欲將麻黃素結晶為第二級毒品甲基安非他命
    等情業已論述如上，然於偵查、審判中卻又否認有何知悉被
    告甲○○製造第二級毒品甲基安非他命之事，其前後供述存
    有矛盾，已非無疑。且被告乙○○既為職業藥師，對於麻黃
    鹼為管制藥品，可用以製造第二級毒品甲基安非他命一情自
    當知之甚詳，更應瞭解其於上開警詢之陳述將致其自身遭受
    刑事追訴，其若非確有共同參與製造第二級毒品甲基安非他
    命之行為，自當不會有如上述不利於己之陳述，因而其辯稱
    對第二級毒品甲基安非他命全然不知，純屬事後卸責之詞，
    無足憑取。又其另辯稱：多次前往甲○○上開住處，係為收
    取會錢及藥丸之藥費云云，然被告乙○○係於2 週前經過朋
    友介紹始認識甲○○，是否有跟會一情已屬可疑，且斯時甲○○經濟既已陷入困境，如何有多餘之金錢繳納跟會並繳納
    會款？又乙○○既交付藥丸2 瓶予甲○○，亦知悉甲○○為
    躲避債務而藏匿於案發地點，豈會為收取區區千餘元之藥費
    ，在短短2 週內，前往該處所達6 次之多？此亦與常情有違
    ，且被告乙○○主動兜售、提供含有麻黃素藥丸予被告甲○○業經被告甲○○證述如上，益足徵被告乙○○有經濟上之
    需求，需藉由其藥劑師職務之便販售含有麻黃素藥丸之方式
    增加其業外之收入，是被告乙○○辯稱：有正當之工作，不
    需與被告甲○○共同製造第二級毒品甲基安非他命牟取暴利
    云云，顯與事實不符。另被告甲○○之學歷為高職電子科畢
    業，於本案查獲前從事小吃部及臨時工等職業，業據被告甲○○於本院審理時供陳甚詳（見本院卷第168 頁），是既其
    所從事之工作均非與化學知識、製造等相關產業，縱如其所
    述可由網路上查知第二級毒品甲基安非他命之大概流程一事
    為真，然若非有相當專業以上之人共同參與，一般人絕無可
    於短期間內即可製成第二級毒品甲基安非他命，否則製造甲
    基安非他命師傅焉有存在之必要？人人均上網即可製造甲基
    安非他命，又何需花費時間、金錢研究製造過程？因認被告
    乙○○在本案占有舉足輕重之地位，是被告甲○○所述被告
    乙○○從未曾參與製毒一情無可憑取；且被告乙○○於羈押
    訊問時亦供承：伊在第4 次前往查獲地點時甲○○拿一桶黑
    黑的水給伊看，問伊裡面有無麻黃素，第5 次是拿一盒黑黑
    膠狀的東西，問伊有沒有麻黃素，伊均回答看不懂，且伊有
    問他作麻黃素何事，伊還跟他說這是違法的是不能碰云云（
    見聲羈卷第6 至7 頁），倘被告乙○○上開所述為真，依其
    為藥師之身分，在得知他人欲利用其專業知識製造毒品，當
    避之唯恐不及，豈會三番兩次前往該處，故其上開所述純屬
    無稽。至被告乙○○雖分別曾於警詢供稱：伊有勸導甲○○
    ，製造安非他命是很重的罪，伊不敢作，是甲○○一直拜託
    伊幫他檢驗等語（見警卷第43頁），及偵訊陳稱：甲○○的
    目的就是要提煉麻黃素，伊有跟他說麻黃素是在做毒品的，
    叫他不要等語，顯與其上開警詢自承與被告甲○○共同製造
    第二級毒品甲基安非他命之事實不符，無非係避重就輕之詞
    ，亦反足徵被告乙○○自始主觀上即以知悉被告甲○○欲製
    造第二級毒品而共同參與製造之事實。是被告乙○○及其辯
    護人上開所辯均無可憑取，其與被告甲○○共同製造第二級
    毒品甲基安非他命已足堪認定。
(四)、另被告甲○○雖分別於本院訊問及審理時以證人身份證稱：
    乙○○到查獲地點都沒有作什麼，只有跟伊說話，看藥水反
    應，停留半小時後就走（見本院卷第16至18頁）；在提煉過
    程中，乙○○到過查獲地約3 、4 次，因為乙○○要來跟伊
    收現金及那兩瓶藥丸的錢，伊有主動詢問乙○○，藥水相互
    摻和的危險性為何，乙○○應該知道伊在提煉麻黃素、但是
    不是否知道伊在製造安非他命，伊不清楚，乙○○來現在只
    請他幫忙看，均未教導伊如何製造，也未向他索取結晶資料
    云云（見本院卷第165 至166 頁），及在警詢時陳稱：乙○○是醫生，所以向其請教裡面成分有沒有毒素、有無對人體
    產生損害、會不會產生爆炸不良後果，他並沒有共同餐與製
    造安非他命，乙○○不知道伊在提煉安非他命、也無提供製
    造安非他命偏方或配方給伊云云（見警卷第13至15頁）；復
    在偵訊時陳述：乙○○事實上只來看一下，跟伊說哪些藥水
    不能亂摻云云，其所述顯與事實不符且與常情有違，且與被
    告乙○○於警詢之陳述相去甚遠外，亦與其上開(二)所為之陳
    述矛盾，顯係迴護被告乙○○之詞，不足逕採為對被告乙○○有利之認定。又被告甲○○曾於羈押訊問時供稱：製造麻
    黃素是伊從藥局所購買的普拿疼所提煉出來的（見聲羈卷第
    4 至7 頁），及本院準備程序供稱：曾自藥局購得普拿疼等
    藥品，且參以現場亦查獲感冒藥品，此亦有扣押物品清單可
    資參照，然被告甲○○於本院審理時既已詳述係因被告乙○○提供之藥物研磨加入甲醇後成為黑水（按係紅磷法第一階
    段之鹵化），黑水無法打下，才又購買感冒藥加入等語（見
    本院卷第165 頁），是縱其所述曾自藥局購買感冒藥加入一
    情為真，然被告甲○○早已於提供藥丸、加入紅磷、碘等化
    學藥物時共同參與製造毒品犯行，尚不得因被告甲○○另曾
    向藥局購入藥丸，而逕認被告乙○○未參與本件製造毒品之
    犯行。
(五)、另被告甲○○、乙○○2 人之指定辯護人均為被告2 人辯護
    稱：該扣得如編號5 、編號8 所示之物驗得之微量毒品應僅
    該當於未遂階段等語，經查：本件扣案如附表編號5 所示之
    液態安非他命1 包，經檢視為潮濕狀乳白色泥狀物（詳如附
    表所示），附表編號8 所示之煙灰缸上面有白色殘渣（以甲
    醇溶劑洗滌，取出其洗滌液鑑定）、附表編號19所示之電子
    磅秤、附表編號60-5所示燒杯均檢驗出微量第二級毒品甲基
    安非他命，此雖有上開內政部警政署刑事警察局98年3 月3
    日所出具之刑鑑字第0970200109號鑑定書附卷可參（見偵卷
    第116 至121 頁），然經本院再函請財團法人私立高雄醫學
    大學附設中和紀念醫院就上開附表編號5 、編號8 部分之毒
    品之具體濃度、純質淨重及可否已達供人體施用之程度予以
    鑑定，經該院函覆：編號5 所示之物經本室再詳細檢測其甲
    基安非他命之純度為0.1%，換算其純質淨重為0.003 公克，
    因為此數值甚低，故應難以說已達製造完成之階段；編號8
    裝盛有微量第二級毒品甲基安非他命之煙灰缸，其表面之殘
    留粉末無法秤得淨重，故未予檢驗其純度與純質淨重。此有
    該紀念醫院98年8 月26日所出具之高醫附科字第0980003028
    號函及所檢附之答覆文、檢驗報告各1 紙憑卷可參（本院卷
    第108 至110 頁）。佐以屏東縣警察局鑑識科勘查報告之研
    判：本次查獲之製毒工廠應是使用「紅磷法」來製造甲基安
    非他命。由於現場查獲化學藥品種類雖然齊全但是數量卻不
    多，研判嫌犯可能仍處於試驗階段（見偵卷第82頁），此復
    有屏東縣政府警察局98年2 月6 日所出具之屏警鑑字第
    09800102 81 號函及所檢附之刑按現場勘察報告卷宗（見偵
    卷第76至83頁），且被告甲○○於歷次警詢、偵訊、本院審
    理時均供稱：黑水加熱後，一直無法結晶等語，及上開扣案
    物鑑驗所得之第二級毒品甲基安非他命純度及純質淨重均甚
    低等情觀之，被告2 人雖已著手採取紅磷法之方式製造第二
    級毒品甲基安非他命，惟尚未達結晶之程度，亦無法達供人
    體施用之階段，至為明確。又按毒品危害防制條例之立法目
    的，乃為規範麻醉藥品及影響精神物質，以防止其流用、濫
    用，因之於第2 條明定該條例所稱毒品，係指具有成癮性、
    濫用性及對社會危害性之麻醉藥品與其製品及影響精神物質
    與其製品。含有該等藥品、物質成分者，倘非可供施用，因
    無成癮性、濫用性及對社會危害性可言，即非該條例所列管
    之毒品。從而所製造之毒品，若因製造程序未完成，尚未可
    供施用，仍非屬毒品危害防制條例所指之毒品，其製造之行
    為應僅該當於該條例之製造毒品未遂罪（最高法院98年度台
    上字第3366號判決意旨參照）。從而被告2 人辯護人均為被
    告辯稱：其等製造毒品尚未完成，應屬未遂，尚非無據。
(六)、綜上所述，本件事證明確，被告甲○○自白與上開事實相符
    、被告乙○○前開所辯，屬事後畏罪情虛之詞，要無可採，
    其等二人於上開時、地共同製造第二級毒品，惟尚未製造完
    成即遭警查獲而未遂之犯行洵堪認定，應予依法論科。
二、論罪科刑部分
(一)、新舊法比較：
    按被告行為後，毒品危害防制條例於98年5 月20日修正公布
    ，其中第4 條第2 、6 項及第17條規定，已有修正。惟因本
    次公布之修正條文，未另訂施行日期，致其施行之日期究應
    依原毒品危害條例條例第36條所規定：「本條例自公布後六
    個月施行。」或依中央法規標準法第20條第2 項準用第13條
    規定「自公布或發布之日起算至第3 日起發生效力」，容有
    爭議，惟本院參照毒品危害條例條例於92年7 月9 日修正公
    布之第36條之立法理由謂：「(一)依修正草案第2 條第3 項規
    定，法務部需會同衛生署成立審議委員會每3 個月定期檢討
    調整毒品之分級及品項，而本次新增第四級毒品，有需要在
    新法施行前先經該審議會檢討後再調整公布，爰預留6 個月
    緩衝期，以利處理。(二)依本條例新修正之規定，有必要再訂
    定相關子法及修正相關法規，以配合本條例之施行，故亦有
    需要預留適當緩衝期，以利訂頒相關子法及相關法規之配合
    修正。」等語，故本院認該條之規定，顯係因應該次修正之
    需，始預留適當之緩衝期，自非得作為本次修正條文特定有
    施行日期之依據，是本次修正即應參照中央法規標準法第13
    條對於法規生效施行日之基本規範，自公布日起至第3 日即
    98年5 月22日發生效力（另可參照司法院98年6 月29日院台
    廳刑一字第0980014643號函釋理由）。綜上，本案被告甲○○、乙○○行為後，毒品危害防制條例第4 條第2 、6 項規
    定，已有修正，並增訂第17條第2 項，而應依刑法第2 條第
    1 項規定，依「從舊從輕」原則而為比較適用。修正後毒品
    危害防制條例第4 條第2 、6 項規定之法定併科之罰金刑均
    有提高，故該部分之修正，以修正前之規定較有利於行為人
    ，惟同法第17條第2 項增定：「犯第4 條至第8 條之罪於偵
    查及審判中均自白者，減輕其刑。」，則被告若適用該修正
    後規定，則又以整體適用修正後之規定，較有利於被告。本
    案被告甲○○偵查中自白，嗣又於本院審理中自白，因而合
    於該條項自白減輕之規定，故依上開新舊法整體比較適用結
    果，以整體適用修正後之毒品危害防制條例第4 條第2 、6
    項及第17條第2 項之規定，對被告甲○○較為有利，自應適
    用修正後毒品危害防制條例規定論科；而被告乙○○則應適
    用修正前之毒品危害防制條例較為有利，應依修正前之毒品
    危害防制條例規定處斷。
(二)、論罪：
    按甲基安非他命為毒品危害防制條例第2 條第2 項第2 款所
    規定之第二級毒品，不得非法製造、持有，被告甲○○、乙○○以附表所示之物著手製造甲基安非他命，尚未製得可供
    施用之甲基安非他命結晶即為警查獲，核被告甲○○、乙○○所為，分係犯修正後毒品危害防制條例第4 條第6 項、第
    2 項及修正前毒品危害防制條例第4 條第6 項、第2 項之製
    造第二級毒品未遂罪。公訴人固認被告2 人加熱製造之扣案
    液體，雖未完成結晶，但已檢驗出甲基安非他命反應，應屬
    製造完成，而認被告甲○○、乙○○應成立製造第二級毒品
    既遂罪云云。惟被告甲○○、乙○○遭查獲時，所製造之物
    品經送內政部警政署刑事警察局鑑定後，亦只有微量甲基安
    非他命之成份，尚未完成結晶過程而難立即供販賣與施用，
    非屬甲基安非他命成品，應認被告甲○○、乙○○之行為僅
    成立製造第二級毒品未遂罪，俱如前述，是公訴人此部分主
    張，尚有未洽。然因上開罪名同為「製造毒品」，僅行為態
    樣有既遂未遂之分，無庸引刑事訴訟法第300 條之規定變更
    檢察官起訴之法條。被告甲○○、乙○○二人持有甲基安非
    他命之低度行為分為製造之高度行為所吸收，不另論罪。被
    告甲○○、乙○○等二人係以自己犯罪意思犯罪，均參與犯
    罪構成要件行為，彼此兼有犯意聯絡、行為分擔，均為共同
    正犯。
(三)、量刑：
    被告甲○○前有如事實欄所示之科刑及執行情形，有臺灣高
    等法院被告前案記錄表附卷足憑，其於刑之執行完畢後5 年
    內，再犯本件有期徒刑之罪，為累犯，應依法加重其刑。但
    因修正後之毒品危害防制條例，其就製造第二級毒品罪之法
    定刑為「無期徒刑或7 年以上有期徒刑，得併科新臺幣1 千
    萬元」，就無期徒刑部分，依刑法第65條第1 項規定不得加
    重，故僅就7 年以上有期徒刑及罰金刑部分，依法加重其刑
    。被告甲○○、乙○○僅進行至加熱程序，製成甲基安非他
    命半成品「液態甲基安非他命」，而尚未及完純化結晶程序
    即因為警查獲，足見其等已著手製造第二級毒品行為之實施
    ，惟並未完成製造行為，詳如前述，則其等犯罪尚屬未遂，
    均依刑法第25條第2 項規定減輕其刑。被告甲○○於偵查及
    本院審理時均坦承犯行，應依修正後毒品危害防制條例第17
    條規定減輕其刑，並依法先加而後遞減之。爰審酌本件被告
    甲○○、乙○○雖尚未進行製造甲基安非他命結晶純化至可
    供施用之程度，亦尚未外流，然被告甲○○既有如事實欄所
    載之犯罪前科，已見其素行欠佳，詎竟仍不知警惕，再行犯
    罪，而被告乙○○受有高等教育，具備醫學、藥物專業知識
    ，不知以此長才懸壺濟世，2 人僅為圖一己私利，無視於國
    家為保國民健康禁絕毒品之政策，著手製造甲基安非他命毒
    品而戕害他人身心，且製造毒品之材料、設備齊全，雖尚未
    達既遂階段，然一旦試驗完成對社會造成之危害非輕，犯後
    被告甲○○坦承犯行，雖有悔意，但避重就輕，被告乙○○
    則自始飾詞卸責，犯後態度不佳，以及本件製造毒品之規模
    尚非甚鉅、查獲物品之毒品成分甚低等一切情狀，分別量處
    如主文所示之刑，以資懲儆。
(四)、沒收部分
  1.扣案附表編號5 、編號8 、編號19、編號60-5所示之物，經
    鑑定結果，分別含有、殘留有甲基安非他命、及第四級毒品
    假麻黃，應屬查獲之第二級毒品，應依毒品危害防制條例
    第18條第1 項前段規定予以沒收銷燬之（至上開各該扣案物
    品名稱、數量、扣案物編號及沒收情形，均詳如附表所示）
    。
  2.扣案附表編號1 至編號4 、編號6 至編號7 、編號9 至編號
    18、編號20至編號60-4、編號60-6至編號65所示之物，均係
    被告甲○○所有，供被告甲○○、乙○○本件製造第二級毒
    品所用之物，業據被告甲○○於警詢、及本院審理時供述甚
    詳，又按共同正犯因相互間利用他人之行為，以遂行犯意實
    現，本於責任共同原則，有關沒收部分，對於共犯間供犯罪
    所用及犯罪所得之物，自均應為沒收之諭知。而被告乙○○
    與甲○○2 人為共同正犯，被告乙○○部分依上開責任共同
    原則，亦應依毒品危害防制條例第19條第1 項規定併予以沒
    收（上開各該扣案物名稱、數量、扣案物編號及沒收情形，
    均詳如附表所示）。至鹽巴1 包，非被告甲○○所有，業具
    被告甲○○供承在卷（見本院卷第173 頁），且無證據證明
    係供其等製造第二級毒品甲基安非他命所用，亦非違禁物，
    爰不予以沒收，併此敘明。
據上論斷，應依刑事訴訟法第299條第1項前段，修正前及修正後
之毒品危害防制條例第4條第6項、第2項，修正後毒品危害防制
條例第17條第1項、第18條第1項前段、第19條第1項前段，刑法
第11條前段、第28條、第25條第2項、第47條第1項，判決如主文
。
本案經檢察官潘國威到庭執行職務。
中    華    民    國    98    年    11    月    19    日
                  刑事第三庭   審判長 法  官  邱明弘
                                      法  官  李珮妤
                                      法  官  陳怡先
以上正本證明與原本無異。
如不服本判決應於收受判決後10日內向本院提出上訴書狀，並應
敘述具體理由；其未敘述上訴理由者，應於上訴期間屆滿後20日
內向本院補提理由書（均須按他造當事人之人數附繕本）「切勿
逕送上級法院」。
中    華    民    國    98    年    11    月    19    日
                                      書記官  鍾小屏
附錄論罪科刑法條：
毒品危害防制條例第4條
製造、運輸、販賣第一級毒品者，處死刑或無期徒刑；處無期徒
刑者，得併科新臺幣2 千萬元以下罰金。
製造、運輸、販賣第二級毒品者，處無期徒刑或7 年以上有期徒
刑，得併科新臺幣1 千萬元以下罰金。
製造、運輸、販賣第三級毒品者，處5 年以上有期徒刑，得併科
新臺幣7 百萬元以下罰金。
製造、運輸、販賣第四級毒品者，處3 年以上10年以下有期徒刑
，得併科新臺幣3 百萬元以下罰金。
製造、運輸、販賣專供製造或施用毒品之器具者，處1 年以上7
年以下有期徒刑，得併科新臺幣1 百萬元以下罰金。
前五項之未遂犯罰之。
附表
 ┌──┬────────┬───┬──────────────┬───────────────┐
 │編號│  品      名    │數 量 │ 檢驗結果                   │      備             註       │
 ├──┼────────┼───┼──────────────┼───────────────┤
 │ 1  │電子攪拌器      │1台   │此檢體未檢出毒品成分。      │1.被告甲○○所有，供被告2人製 │
 │    │                │      │                            │  造第二級毒品甲基安非他命所用│
 │    │                │      │                            │  之物。                      │
 │    │                │      │                            │2.依毒品危害防制條例第19條第1 │
 │    │                │      │                            │  項之規定沒收。              │
 ├──┼────────┼───┼──────────────┼───────────────┤
 │ 2  │電子抽取機      │1台   │檢出第四級管制藥品原料藥，  │同上述編號1. 之理由沒收。     │
 │    │                │      │Ephedrine(麻黃鹼)成分。     │                              │
 ├──┼────────┼───┼──────────────┼───────────────┤
 │ 3  │電磁爐          │1台   │未送驗                      │同上述編號1. 之理由沒收。     │
 ├──┼────────┼───┼──────────────┼───────────────┤
 │ 4  │液態安非他命    │1包   │經檢視為潮濕狀黃褐色泥狀物，│同上述編號1. 之理由沒收。     │
 │    │                │      │（一）檢驗前毛重 38.52 公克 │                              │
 │    │                │      │      包裝塑膠袋重 3.46 公克│                              │
 │    │                │      │（二）1.取 3.21 公克鑑定用罄│                              │
 │    │                │      │      ，餘 31.85 公克。     │                              │
 │    │                │      │      2.檢出四級毒品: 毒品先│                              │
 │    │                │      │      驅原料假麻黃（Pseudo│                              │
 │    │                │      │       ephedrine）成分      │                              │
 │    │                │      │      3.測得假麻黃，純度約│                              │
 │    │                │      │        67%，驗前純質淨重約 │                              │
 │    │                │      │        23.49 公克。        │                              │
 ├──┼────────┼───┼──────────────┼───────────────┤
 │ 5  │液態安非他命    │1包   │經檢視為潮濕狀乳白色泥狀物，│因混合有微量第二級毒品甲基安非│
 │    │                │      │（一）驗前毛重 6.93 公克    │他命，且無從析離，應依毒品危害│
 │    │                │      │      包裝塑膠袋重 3.46 公克│防制條例第18條第1項規定沒收銷 │
 │    │                │      │（二）1.取 0.46 公克鑑定用罄│毀。                          │
 │    │                │      │      ，餘3.01 公克。       │                              │
 │    │                │      │      2.檢出微量二級毒品甲基│                              │
 │    │                │      │        安非他命(Methampheta│                              │
 │    │                │      │      nwine)、四級毒品毒品先│                              │
 │    │                │      │      驅原料假麻黃（Pseudo│                              │
 │    │                │      │      ephedrine）等成分。   │                              │
 ├──┼────────┼───┼──────────────┼───────────────┤
 │ 6  │液態安非他命    │1包   │經檢視為潮濕狀黃褐色泥狀物，│同上述編號1. 之理由沒收。     │
 │    │                │      │（一）驗前毛重 3.07 公克    │                              │
 │    │                │      │      包裝塑膠袋重 1.94 公克│                              │
 │    │                │      │（二）1.取 0.30 公克鑑定用罄│                              │
 │    │                │      │      ，餘 0.83公克。       │                              │
 │    │                │      │      2.檢出四級毒品毒品先驅│                              │
 │    │                │      │      原料假麻黃，（Pseudo│                              │
 │    │                │      │      ephednne）成分。      │                              │
 ├──┼────────┼───┼──────────────┼───────────────┤
 │ 7  │裝安非他命用鐵盤│1個   │檢出四級毒品毒品先驅原料假麻│同上述編號1. 之理由沒收。     │
 │    │                │      │黃（ Pseudoephedzine）成分│                              │
 │    │                │      │。                          │                              │
 ├──┼────────┼───┼──────────────┼───────────────┤
 │ 8  │裝安非他命用煙灰│1個   │檢出微量二級毒品甲基安非他命│因裝盛微量第二級毒品甲基安非他│
 │    │缸              │      │ （ Methamphetamine）；四級 │命，且無從析離，應依毒品危害防│
 │    │                │      │毒品毒品先驅原料假麻黃（  │制條例第18條第1 項規定沒收銷毀│
 │    │                │      │Pseudoephedrine）等成分。   │。                            │
 ├──┼────────┼───┼──────────────┼───────────────┤
 │ 9  │提煉麻黃素用粉  │1包   │經檢視為白色顆粒，          │同上述編號1. 之理由沒收。     │
 │    │                │      │（一）驗前毛重 4.66 公克    │                              │
 │    │                │      │      包裝塑膠袋重 1.94 公克│                              │
 │    │                │      │（二）1.取 0.33 公克鑑定用罄│                              │
 │    │                │      │        ，餘 2.39 公克。    │                              │
 │    │                │      │      2.檢出四級毒品毒品先驅│                              │
 │    │                │      │        原料甲基麻黃（Meth│                              │
 │    │                │      │        ylephedrine）成分。 │                              │
 ├──┼────────┼───┼──────────────┼───────────────┤
 │ 10 │裝粉末用磁盤    │1個   │檢出四級毒品毒品先驅原料甲基│同上述編號1. 之理由沒收。     │
 │    │                │      │麻黃（Methylephedrine）成 │                              │
 │    │                │      │分。                        │                              │
 ├──┼────────┼───┼──────────────┼───────────────┤
 │ 11 │使用過之鋁鉑紙  │3片   │檢出四級毒品毒品先驅原料甲基│同上述編號1. 之理由沒收。     │
 │    │                │      │麻黃（Methylephedrine）成 │                              │
 │    │                │      │分。                        │                              │
 ├──┼────────┼───┼──────────────┼───────────────┤
 │ 12 │測試紙          │1盒   │                            │同上述編號1. 之理由沒收。     │
 │    │                │      │                            │                              │
 ├──┼────────┼───┼──────────────┼───────────────┤
 │ 13 │使用過之濾紙    │2片   │檢出四級毒品毒品先驅原料甲基│同上述編號1. 之理由沒收。     │
 │    │                │      │麻黃（Methylephedrine）成 │                              │
 │    │                │      │分。                        │                              │
 ├──┼────────┼───┼──────────────┼───────────────┤
 │ 14 │滴管            │3支   │未檢出二級毒品甲基安非他命  │同上述編號1. 之理由沒收。     │
 │    │                │      │(Methamphetanzine) 及四級毒 │                              │
 │    │                │      │品毒品先驅原料甲基麻黃（Me│                              │
 │    │                │      │thylephedrine )等成分。     │                              │
 ├──┼────────┼───┼──────────────┼───────────────┤
 │ 15 │剪刀            │1支   │檢出四級毒品毒品先驅原料假麻│同上述編號1. 之理由沒收。     │
 │    │                │      │黃（Pseuephedrine) 成分。 │                              │
 ├──┼────────┼───┼──────────────┼───────────────┤
 │ 16 │夾子            │1支   │檢出四級毒品毒品先驅原料甲基│同上述編號1. 之理由沒收。     │
 │    │                │      │麻黃（Methylephedrine）成 │                              │
 │    │                │      │分。                        │                              │
 ├──┼────────┼───┼──────────────┼───────────────┤
 │ 17 │湯匙            │2支   │檢出四級毒品毒品先驅原料甲基│同上述編號1. 之理由沒收。     │
 │    │                │      │麻黃（Methylephedrine）成 │                              │
 │    │                │      │分。                        │                              │
 ├──┼────────┼───┼──────────────┼───────────────┤
 │ 18 │攪拌棍          │1支   │檢出四級毒品毒品先驅原料甲基│同上述編號1. 之理由沒收。     │
 │    │                │      │麻黃（Methylephedrine）成 │                              │
 │    │                │      │分。                        │                              │
 ├──┼────────┼───┼──────────────┼───────────────┤
 │ 19 │電子磅秤        │1台   │檢出二級毒品甲基安非他命    │因殘留有微量第二級毒品甲基安非│
 │    │                │      │（Methamphetamine）成分。   │他命，且無從析離，應依毒品危害│
 │    │                │      │                            │防制條例第18條第1項規定沒收銷 │
 │    │                │      │                            │毀。                          │
 ├──┼────────┼───┼──────────────┼───────────────┤
 │ 20 │濾紙            │5盒   │                            │ 同上述編號1. 之理由沒收。    │
 ├──┼────────┼───┼──────────────┼───────────────┤
 │ 21 │溫度計          │1支   │檢出四級毒品毒品先驅原料甲基│同上述編號1. 之理由沒收。     │
 │    │                │      │麻黃（Methylephedrine）成 │                              │
 │    │                │      │分。                        │                              │
 ├──┼────────┼───┼──────────────┼───────────────┤
 │ 22 │酒石酸粉末      │1包   │經檢視為白色片狀晶體，      │同上述編號1. 之理由沒收。     │
 │    │                │      │（一）驗前毛重 4.08 公克    │                              │
 │    │                │      │      包裝塑膠袋重 0.50 公克│                              │
 │    │                │      │（二）1.取 0.52 公克鑑定用罄│                              │
 │    │                │      │        ，餘 3.06 公克。    │                              │
 │    │                │      │      2.檢出BenzenCacetic   │                              │
 │    │                │      │        acid（苯乙酸）成分。│                              │
 ├──┼────────┼───┼──────────────┼───────────────┤
 │ 23 │乙醇            │1瓶   │此檢體未檢出毒品成分。      │同上述編號1. 之理由沒收。     │
 ├──┼────────┼───┼──────────────┼───────────────┤
 │ 24 │乙醇            │1瓶   │此檢體未檢出毒品成分。      │同上述編號1. 之理由沒收。     │
 ├──┼────────┼───┼──────────────┼───────────────┤
 │ 25 │乙醇            │1瓶   │此檢體未檢出毒品成分。      │同上述編號1. 之理由沒收。     │
 ├──┼────────┼───┼──────────────┼───────────────┤
 │ 26 │氯仿            │1瓶   │經檢視為透明液體，          │同上述編號1. 之理由沒收。     │
 │    │                │      │（一）驗前毛重 616.8 公克   │                              │
 │    │                │      │      包裝玻璃瓶重 394.62 公│                              │
 │    │                │      │      克。                  │                              │
 │    │                │      │（二）1.取 11.30 公克鑑定用 │                              │
 │    │                │      │        罄，餘 210.88 公克。│                              │
 │    │                │      │      2.檢出Dichloromathane │                              │
 │    │                │      │        （二氯甲烷）成分。  │                              │
 ├──┼────────┼───┼──────────────┼───────────────┤
 │ 27 │氯仿            │1瓶   │經檢視為透明液體，          │同上述編號1. 之理由沒收。     │
 │    │                │      │（一）驗前毛重 937.46 公克，│                              │
 │    │                │      │      包裝玻璃瓶重 394.62 公│                              │
 │    │                │      │      克。                  │                              │
 │    │                │      │（二）1.取 8.61 克鑑定用罄，│                              │
 │    │                │      │        餘 534.23 公克。    │                              │
 │    │                │      │      2.檢出Dichloromathane │                              │
 │    │                │      │      （二氯甲烷 )成分。    │                              │
 ├──┼────────┼───┼──────────────┼───────────────┤
 │ 28 │甲苯            │1瓶   │此檢體未檢出毒品成分。      │同上述編號1. 之理由沒收。     │
 ├──┼────────┼───┼──────────────┼───────────────┤
 │ 29 │乙苯            │1瓶   │此檢體未檢出毒品成分。      │同上述編號1. 之理由沒收。     │
 ├──┼────────┼───┼──────────────┼───────────────┤
 │ 30 │乙苯            │1瓶   │此檢體未檢出毒品成分。      │同上述編號1. 之理由沒收。     │
 ├──┼────────┼───┼──────────────┼───────────────┤
 │ 31 │乙苯            │1瓶   │此檢體未檢出毒品成分。      │同上述編號1. 之理由沒收。     │
 ├──┼────────┼───┼──────────────┼───────────────┤
 │ 32 │甲醇            │1瓶   │此檢體未檢出毒品成分。      │同上述編號1. 之理由沒收。     │
 ├──┼────────┼───┼──────────────┼───────────────┤
 │ 33 │甲醇            │1瓶   │此檢體未檢出毒品成分。      │同上述編號1. 之理由沒收。     │
 ├──┼────────┼───┼──────────────┼───────────────┤
 │ 34 │甲醇            │1瓶   │此檢體未檢出毒品成分。      │同上述編號1. 之理由沒收。     │
 ├──┼────────┼───┼──────────────┼───────────────┤
 │ 35 │丙酮            │1瓶   │此檢體未檢出毒品成分。      │同上述編號1. 之理由沒收。     │
 ├──┼────────┼───┼──────────────┼───────────────┤
 │ 36 │丙酮            │1瓶   │此檢體未檢出毒品成分。      │同上述編號1. 之理由沒收。     │
 ├──┼────────┼───┼──────────────┼───────────────┤
 │ 37 │丙酮            │1瓶   │此檢體未檢出毒品成分。      │同上述編號1. 之理由沒收。     │
 ├──┼────────┼───┼──────────────┼───────────────┤
 │ 38 │丙酮            │1瓶   │此檢體未檢出毒品成分。      │同上述編號1. 之理由沒收。     │
 ├──┼────────┼───┼──────────────┼───────────────┤
 │ 39 │鹽酸            │1瓶   │此檢體未檢出毒品成分。      │同上述編號1. 之理由沒收。     │
 ├──┼────────┼───┼──────────────┼───────────────┤
 │ 40 │苯甲醇          │1瓶   │此檢體未檢出毒品成分。      │同上述編號1. 之理由沒收。     │
 ├──┼────────┼───┼──────────────┼───────────────┤
 │ 41 │紅磷            │1瓶   │經檢視為褐色粉末，          │同上述編號1. 之理由沒收。     │
 │    │                │      │（一）驗前毛重 509.33 公克  │                              │
 │    │                │      │      包裝塑膠罐重 80.13 公 │                              │
 │    │                │      │      克。                  │                              │
 │    │                │      │（二）1.取 0.36 公克鑑定用罄│                              │
 │    │                │      │        ，餘 428.84 公克。  │                              │
 │    │                │      │      2.檢出P(磷)成分。     │                              │
 ├──┼────────┼───┼──────────────┼───────────────┤
 │ 42 │氫氧化鈉        │1瓶   │此檢體未檢出毒品成分。      │同上述編號1. 之理由沒收。     │
 ├──┼────────┼───┼──────────────┼───────────────┤
 │ 43 │酒石酸          │1瓶   │經檢視為白色晶體，          │同上述編號1. 之理由沒收。     │
 │    │                │      │（一）驗前毛重 521.95 公克  │                              │
 │    │                │      │      包裝塑膠罐重 80.13 公 │                              │
 │    │                │      │      克。                  │                              │
 │    │                │      │（二）1.取 0.93 公克鑑定用罄│                              │
 │    │                │      │        ，餘440.89 公克。   │                              │
 │    │                │      │      2.檢出 Tararic Acid ( │                              │
 │    │                │      │        酒石酸)成分。       │                              │
 │    │                │      │      3.未檢出微量二級毒品甲│                              │
 │    │                │      │        基安非（Methamphetam│                              │
 │    │                │      │        ine）；四級毒品毒品 │                              │
 │    │                │      │        先驅原料甲基假麻黃│                              │
 │    │                │      │        （Methylephedrine） │                              │
 │    │                │      │        等成分。            │                              │
 ├──┼────────┼───┼──────────────┼───────────────┤
 │ 44 │乙醇            │1瓶   │此檢體未檢出毒品成分。      │同上述編號1. 之理由沒收。     │
 ├──┼────────┼───┼──────────────┼───────────────┤
 │ 45 │精緻酒精        │1瓶   │此檢體未檢出毒品成分。      │同上述編號1. 之理由沒收。     │
 ├──┼────────┼───┼──────────────┼───────────────┤
 │ 46 │精緻酒精        │1瓶   │此檢體未檢出毒品成分。      │同上述編號1. 之理由沒收。     │
 ├──┼────────┼───┼──────────────┼───────────────┤
 │ 47 │精緻酒精        │1瓶   │此檢體未檢出毒品成分。      │同上述編號1. 之理由沒收。     │
 ├──┼────────┼───┼──────────────┼───────────────┤
 │ 48 │精緻酒精        │1瓶   │此檢體未檢出毒品成分。      │同上述編號1. 之理由沒收。     │
 ├──┼────────┼───┼──────────────┼───────────────┤
 │ 49 │精緻酒精        │1瓶   │此檢體未檢出毒品成分。      │同上述編號1. 之理由沒收。     │
 ├──┼────────┼───┼──────────────┼───────────────┤
 │ 50 │碘              │1瓶   │經檢視為紫色晶體，          │同上述編號1. 之理由沒收。     │
 │    │                │      │（一）驗前毛重 597.26 公克  │                              │
 │    │                │      │      包裝玻璃瓶重 155.81 公│                              │
 │    │                │      │      克。                  │                              │
 │    │                │      │（二）1.取 0.43 公克鑑定用罄│                              │
 │    │                │      │      ，餘 441.02 公克。    │                              │
 │    │                │      │      2.檢出 I2( 碘 )成分。 │                              │
 ├──┼────────┼───┼──────────────┼───────────────┤
 │ 51 │甲醇            │1瓶   │此檢體未檢出毒品成分。      │同上述編號1. 之理由沒收。     │
 ├──┼────────┼───┼──────────────┼───────────────┤
 │ 52 │活性炭素        │1包   │經檢視為黑色粉末，          │同上述編號1. 之理由沒收。     │
 │    │                │      │（一）驗前毛重 423.80 公克  │                              │
 │    │                │      │      包裝紙袋重 16.00 公克 │                              │
 │    │                │      │（二）1.取 0.87 公克鑑定用罄│                              │
 │    │                │      │        ，餘 406.93 公克。  │                              │
 │    │                │      │      2.檢出 C (碳)成分。   │                              │
 ├──┼────────┼───┼──────────────┼───────────────┤
 │ 53 │黑水            │1瓶   │經檢視為黑色液體，          │同上述編號1. 之理由沒收。     │
 │    │                │      │（一）驗前毛重 1885.71 公克 │                              │
 │    │                │      │      包裝玻璃瓶重 299.67 公│                              │
 │    │                │      │      克。                  │                              │
 │    │                │      │（二）1.取 12.87 公克鑑定用 │                              │
 │    │                │      │        罄，餘 1573.17 公克 │                              │
 │    │                │      │      2.檢出四級毒品毒品先驅│                              │
 │    │                │      │        原料假麻黃（Pseudo│                              │
 │    │                │      │        ephedrine）等成分。 │                              │
 │    │                │      │      3.純度約 4%，驗前純質 │                              │
 │    │                │      │        淨重約 63.44 公克。 │                              │
 ├──┼────────┼───┼──────────────┼───────────────┤
 │ 54 │黑水            │1瓶   │經檢視為黑色液體，          │同上述編號1. 之理由沒收。     │
 │    │                │      │（一）驗前毛重 463.06 公克  │                              │
 │    │                │      │      包裝玻璃瓶重 331.78 公│                              │
 │    │                │      │      克。                  │                              │
 │    │                │      │（二）1.取 13.66 公克鑑定用 │                              │
 │    │                │      │        罄，餘 117.62 公克  │                              │
 │    │                │      │      2.檢出四級毒品毒品先驅│                              │
 │    │                │      │        原料假麻黃（Pseudo│                              │
 │    │                │      │        ephedrine）等成分。 │                              │
 │    │                │      │      3.純度約 10%，驗前純質│                              │
 │    │                │      │        淨重約13.12 公克。  │                              │
 ├──┼────────┼───┼──────────────┼───────────────┤
 │ 55 │不鏽鋼鍋        │1個   │檢出四級毒品毒品先驅原料    │同上述編號1. 之理由沒收。     │
 │    │                │      │假麻黃（ Pseudoephedrine）│                              │
 │    │                │      │；四級毒品毒品先驅原料甲基麻│                              │
 │    │                │      │黃（ Methylephedrine）等成│                              │
 │    │                │      │分。                        │                              │
 ├──┼────────┼───┼──────────────┼───────────────┤
 │ 56 │夾鍊袋          │1包   │未送鑑定                    │同上述編號1. 之理由沒收。     │
 ├──┼────────┼───┼──────────────┼───────────────┤
 │ 57 │口罩            │11個  │未送鑑定                    │同上述編號1. 之理由沒收。     │
 ├──┼────────┼───┼──────────────┼───────────────┤
 │ 58 │製毒配方        │1張   │                            │被告乙○○所有，其上載有供被告│
 │    │                │      │                            │2人製造毒品所用之資料，       │
 │    │                │      │                            │同上述編號1. 之理由沒收。     │
 ├──┼────────┼───┼──────────────┼───────────────┤
 │ 59 │濾網            │1個   │未送鑑定                    │同上述編號1. 之理由沒收。     │
 ├──┼────────┼───┼──────────────┼───────────────┤
 │ 60 │玻璃容器        │10 個 │60-1                        │1.編號60-5玻璃燒杯因殘留有第二│
 │    │                │      │經檢視為褐色乾涸固體，      │  級毒品甲基安非他命，而難以析│
 │    │                │      │（一）驗前毛重 543.21 公克  │  離，依毒品危害防制條例第18條│
 │    │                │      │      包裝玻璃燒杯重 537.00 │  第1項之規定沒收銷毀之。     │
 │    │                │      │      公克。                │2.其餘9 個玻璃燒杯及編號60-1至│
 │    │                │      │（二）1.取 4.22 公克鑑定用罄│  編號60-3內裝盛之物，同上述編│
 │    │                │      │        ，餘 1.99 公克。    │  號1. 之理由沒收。           │
 │    │                │      │      2.檢出四級毒品毒品先驅│                              │
 │    │                │      │        原料假麻黃（Pseudo│                              │
 │    │                │      │        ephedrine）成分。   │                              │
 │    │                │      ├──────────────┤                              │
 │    │                │      │60-2                        │                              │
 │    │                │      │經檢視為白色泥狀物，        │                              │
 │    │                │      │（一）驗前毛重 831.48 公克  │                              │
 │    │                │      │      包裝玻璃燒杯重 537.00 │                              │
 │    │                │      │      公克。                │                              │
 │    │                │      │（二）1.取 5.00 公克鑑定用罄│                              │
 │    │                │      │        ，餘 289.48 公克。  │                              │
 │    │                │      │      2.檢出四級毒品毒品先驅│                              │
 │    │                │      │        原料甲基麻黃（Meth│                              │
 │    │                │      │        ylephedrine）成分。 │                              │
 │    │                │      │      3.測得純度約 18%，驗前│                              │
 │    │                │      │        純質淨重約 53.00 公 │                              │
 │    │                │      │        克。                │                              │
 │    │                │      ├──────────────┤                              │
 │    │                │      │60-3                        │                              │
 │    │                │      │經檢視為白色泥狀物，        │                              │
 │    │                │      │（一）驗前毛重 203.39公克   │                              │
 │    │                │      │      包裝玻璃燒杯重161.12  │                              │
 │    │                │      │      公克。                │                              │
 │    │                │      │（二）1.取 0.63 公克鑑定用罄│                              │
 │    │                │      │      ，餘 41.64 公克。     │                              │
 │    │                │      │      2.檢出四級毒品毒品先驅│                              │
 │    │                │      │        原料甲基麻黃（Meth│                              │
 │    │                │      │        ylephedrine）成分。 │                              │
 │    │                │      │      3.測得純度約 71%，驗前│                              │
 │    │                │      │        純質淨重約 30.01 公 │                              │
 │    │                │      │        克。                │                              │
 │    │                │      ├──────────────┤                              │
 │    │                │      │60-4                        │                              │
 │    │                │      │檢出四級毒品毒品先驅原料假麻│                              │
 │    │                │      │黃（Pseudoephedrine）成分 │                              │
 │    │                │      ├──────────────┤                              │
 │    │                │      │60-5                        │                              │
 │    │                │      │檢出微量二級毒品甲基安非他命│                              │
 │    │                │      │ (Methamphetamine)；四級毒品│                              │
 │    │                │      │毒品先驅原料假麻黃（Pseudo│                              │
 │    │                │      │ ephedrine）等成分。        │                              │
 │    │                │      ├──────────────┤                              │
 │    │                │      │60-6                        │                              │
 │    │                │      │檢出四級毒品毒品先驅原料甲基│                              │
 │    │                │      │麻黃（ Methylephedrine）成│                              │
 │    │                │      │分。                        │                              │
 │    │                │      ├──────────────┤                              │
 │    │                │      │60-7                        │                              │
 │    │                │      │未檢出四級毒品甲基安非他命  │                              │
 │    │                │      │(Methamphetanline)；四級毒品│                              │
 │    │                │      │毒品先驅原料甲基麻黃（Meth│                              │
 │    │                │      │ylephedrine）等成分。       │                              │
 │    │                │      ├──────────────┤                              │
 │    │                │      │60-8                        │                              │
 │    │                │      │檢出四級毒品毒品先驅原料甲基│                              │
 │    │                │      │麻黃（ Methylephedrine）成│                              │
 │    │                │      │分。                        │                              │
 │    │                │      ├──────────────┤                              │
 │    │                │      │60-9                        │                              │
 │    │                │      │此檢體未檢出毒品成分。      │                              │
 │    │                │      ├──────────────┤                              │
 │    │                │      │60-10                       │                              │
 │    │                │      │檢出四級毒品毒品先驅原料甲基│                              │
 │    │                │      │麻黃（ Methylephedrine）成│                              │
 │    │                │      │分。                        │                              │
 ├──┼────────┼───┼──────────────┼───────────────┤
 │ 61 │置放容器架子    │1個   │未送鑑定                    │同上述編號1. 之理由沒收。     │
 ├──┼────────┼───┼──────────────┼───────────────┤
 │ 62 │圓錐形漏斗      │1個   │此檢體未檢出毒品成分。      │同上述編號1. 之理由沒收。     │
 ├──┼────────┼───┼──────────────┼───────────────┤
 │ 63 │玻璃漏斗        │1個   │此檢體未檢出毒品成分。      │同上述編號1. 之理由沒收。     │
 ├──┼────────┼───┼──────────────┼───────────────┤
 │ 64 │蒸餾瓶          │3個   │檢出四級毒品毒品先驅原料甲基│同上述編號1. 之理由沒收。     │
 │    │                │      │麻黃（ Methylephedrine）成│                              │
 │    │                │      │分。                        │                              │
 ├──┼────────┼───┼──────────────┼───────────────┤
 │ 65 │使用過之口罩    │3個   │其上分別殘留有被告2人之DNA  │同上述編號1. 之理由沒收。     │
 │    │                │      │                            │                              │
 │    │                │      │                            │                              │
 ├──┼────────┼───┼──────────────┼───────────────┤
 │ 66 │鹽巴            │1包   │                            │非被告甲○○、乙○○所有，亦非│
 │    │                │      │                            │供其等犯罪所用之物，爰不為沒收│
 │    │                │      │                            │之諭知。                      │
 └──┴────────┴───┴──────────────┴───────────────┘


司法院資訊處製作；財團法人民間司法改革基金會備份。
